臺灣高等法院民事裁定  
110年度聲字第287號
聲  請  人  楊秀宏  
代  理  人  王皓正律師（法扶律師）
上列聲請人因與相對人屠勝國、潘春梅間請求侵權行為損害賠償
事件，對於中華民國110年2月23日臺灣新北地方法院109年度重
訴字第489號第一審判決，提起上訴（本院110年度重上字第393
號），並聲請訴訟救助，就聲請部分，本院裁定如下：
    主  文
准予訴訟救助。
    理  由
一、按當事人無資力支出訴訟費用者，法院應依聲請，以裁定准
    予訴訟救助。但顯無勝訴之望者，不在此限（民事訴訟法第
    107條第1項定有明文）。所謂顯無勝訴之望者，係指聲請訴
    訟救助之當事人所提起之訴或上訴依其主張之事實於法律上
    本無獲得勝訴之望；或其起訴或上訴為不合法之情形而言，
    若尚須經法院調查辯論後，始能知悉其勝負之結果者，不得
    謂為顯無勝訴之望（最高法院87年度台抗字第660號裁定參
    照）。又經財團法人法律扶助基金會分會准予法律扶助之無
    資力者，其於訴訟程序中，向法院聲請訴訟救助時，除顯無
    理由者外，應准予訴訟救助（法律扶助法第63條前段定有明
    文）。是法院就其有無資力，應無庸再審查，以簡省行政成
    本，並強化訴訟救助之功能（法律扶助法第63條立法理由參
    照）。　　　　　　　　　
二、查本件聲請人就其與相對人屠勝國、潘春梅間請求損害賠償
    事件，經臺灣新北地方法院以109年度重訴字第489號判決（
    下稱原審判決）後，聲請人不服，提起上訴，並向財團法人
    法律扶助基金會（下稱法扶）新北分會申請法律扶助，經該
    會決定准予扶助等情，有法扶專用委任狀、審查表在卷可稽
    ，本院審酌聲請人所提上訴有無理由，尚需調查辯論，始能
    知悉勝負結果，難謂係顯無勝訴之望，揆諸前揭說明，其聲
    請訴訟救助，於法應予准許。又債權人以各連帶債務人為共
    同被告提起給付之訴，以被告一人提出非基於其個人關係之
    抗辯，經法院認為有理由者，得適用民事訴訟法第56條第1
    款之規定。是連帶債務人中之一人提出上訴，非基於個人關
    係之抗辯，且經法院認為有理由者，應適用民事訴訟法第56
    條第1款之適用，其上訴效力及於其他連帶債務人（共同訴
    訟人）（最高法院99年度台抗字第8號裁定意旨參照）。本
    案訴訟之原審判決主文雖係諭知聲請人與同案被告應連帶賠
    償相對人，惟觀諸聲請人所提上訴理由，係針對其個人之事
    由提起上訴，依上開說明，其上訴效力應不及於其他同案被
    告，是以，本件訴訟救助之聲請自無庸審酌同案其餘被告之
    資力狀況，附此敘明。
三、據上論結，本件聲請為有理由，爰裁定如主文。 　　　　
中　　華　　民　　國　　110 　年　　6 　　月　　15　　日
                  民事第十九庭
                        審判長法  官  魏麗娟
                              法  官  潘進柳
                              法  官  張婷妮
正本係照原本作成。
如不服本裁定，應於收受送達後10日內向本院提出抗告狀，並應
繳納抗告費新臺幣１千元。
中　　華　　民　　國　　110 　年　　6 　　月　　16　　日

　　　　　　　　　　　　　    書記官  張英彥